臺灣雲林地方法院刑事判決　　　　　　　　93年度訴字第96號
公　訴　人　臺灣雲林地方法院檢察署檢察官
被　　　告　丙○○　男　41歲.
　　　　　　丁○○
　　　　　　　　　　入出證編號.
上列被告因偽造文書等案件，經檢察官提起公訴（92年度偵字第
3869號），本院判決如下：
    主  文
丙○○、丁○○共同連續意圖營利，聚眾賭博，各處有期徒刑肆
月，如易科罰金，均以佰元折算壹日。扣案之估價單壹本及新
臺幣貳萬玖仟元均沒收。
    事  實
一、丙○○與丁○○為夫妻關係，其2 人共同基於意圖營利之概
    括犯意聯絡，自民國92年8月21日起至同年9月10日止，在雲
    林縣麥寮鄉○○村○○街110號住處或仁德路119號丙○○所
    經營之金山樂透投注站（起訴書誤寫為和平路110 號）之公
    眾得出入場所，以每支新臺幣（下同）80元之價格，提供六
    合彩二星、三星、四星之簽注，以聚集不特定之多數人，以
    簽選號碼方式賭博財物，約定所簽選之號碼與每星期二、四
    同日香港六合彩開出號碼相同者，可贏得5,700元至700,000
    元不等之彩金，如未簽中則由丙○○及丁○○贏得簽注金。
    嗣戊○○（業經本院發布通緝，另行審結）於92年9月9日下
    午4、5時許，前往上址金山樂透投注站購買公益彩券時，得
    悉丙○○及丁○○另有經營六合彩，乃向丁○○簽注號碼「
    19、32、44、38、12、23、40」（即警卷編號）及另組7
    碼號碼，均二、三、四星連碰，每注各200 元，並交付賭金
    共29,120元後，於翌日下午3 時許，持與當期開獎相符之號
    碼「30、12、29、44、41、28、07」（即警卷編號）簽單
    ，欲向丙○○及丁○○要求支付彩金，惟丁○○認為該簽單
    係偽造並非其所簽發而拒付彩金，丙○○乃報警處理查獲，
    並扣得丁○○與丙○○經營六合彩之簽單簿（即估價單）1
    本、簽注金29,000元及警卷編號之簽單1 紙，始悉上情。
二、案經雲林縣警察局臺西分局報請臺灣雲林地方法院檢察署檢
    察官偵查起訴。
    理  由
壹、程序方面：
    按被告以外之人於審判中有所在不明而無法傳喚者，其於檢
    察事務官、司法警察官或司法警察調查中所為之陳述，經證
    明具有可信之特別情況，且為證明犯罪事實之存否所必要者
    ，得為證據，刑事訴訟法第159條之3第3款定有明文。本件
    被告戊○○雖經公訴人請求傳訊到庭為證人詰問，惟被告戊○○已於93年11月11日由本院發布通緝在案，顯已所在不明
    而無法傳喚，而被告戊○○於警訊中關於被告丙○○及丁○○部分之證述核與其在偵查中所具結後之證述情節相符，應
    認其警訊已具有可信之特別情況，又為證明被告丙○○及丁○○犯罪事實之存否所必要，依上開規定，應認被告戊○○
    之警訊筆錄已符合傳聞法則之例外，而具有證據能力，合先
    敘明。
貳、實體方面：
一、訊之被告丁○○，已坦承於上述時間、地點經營香港六合彩
    賭博，並92年9月9日下午，提供予戊○○簽注2組各7碼之號
    碼，而於同年月10日下午，戊○○持1 紙與當期開獎相符之
    號碼「30、12、29、44、41、28、07」（即警卷編號）簽
    單，欲向其兌領彩金，雙方互起爭執而報警處理等事實，惟
    矢口否認有與其夫丙○○共同經營六合彩賭博之情形，辯稱
    ：我先生丙○○對於我經營六合彩並不知情，六合彩都是我
    自己在經營而已云云。另訊之被告丙○○，固坦承於92年9
    月9 日下午，戊○○曾前往其所經營之上址金山樂透投注站
    購買公益彩券，並向其妻丁○○簽注六合彩賭博，而於同年
    月10日下午，戊○○持1 紙與當期開獎相符之號碼「30、12
    、29、44、41、28、07」（即警卷編號）簽單，欲兌領彩
    金，因起爭執而報警處理等事實坦白承認，惟矢口否認有公
    訴人所指之賭博犯行，辯稱：我只是經營公益彩券投注站，
    客人都是向我太太丁○○簽注，我並不經手，也沒有向戊○○說有六合彩可簽注，我只是以關係人的身分前去派出所而
    已云云。
二、經查：
  (一)同案被告戊○○於警訊中係證稱：於92年9月9日下午4、5時
    許，我去六輕找工作，在路上看到樂透彩的店面，我就去買
    彩券，後來彩券行老闆說有在簽賭港號六合彩，我就拿錢出
    來，簽2 張六合彩約30,000元，錢是拿給丙○○、丁○○，
    簽單是丙○○拿給丁○○，而丁○○拿給我，是老闆娘丁○○所開立的等語（見同案被告戊○○之警訊筆錄）；嗣於偵
    查中亦證述：我在9月9日5 時許，到金山投注站向老闆買樂
    透，之後老闆說他太太有經營六合彩，簽單是丁○○寫的，
    我簽2組號碼，7支連碰，我將錢交給丁○○共29,120元，丁○○錢交給他先生算等語（見偵查卷第16頁）。先後均證述
    因向被告丙○○購買公益彩券，透過被告丙○○之遊說，始
    向被告丁○○簽注2組各7碼之六合彩賭博，並由被告丁○○
    將同案被告戊○○所交付之賭金29,120元交予被告丙○○計
    算等情，則依此證述，足認被告丙○○有參與被告丁○○六
    合彩賭博經營之分擔行為。
  (二)又被告丁○○於偵查中已供稱：92年9月9日當天我是帶小孩
    到金山投注站，戊○○與1 位女性朋友來向我先生買樂透，
    並問我及我先生何處可簽注六合彩，我說我有經營，但數量
    很少，平常我都會帶小孩到店裡，店是從早上10時經營到晚
    上9 時許，大部分時間我都會在店裡，有時候也會住在店裡
    ，我讓客人簽注六合彩的地點，有時在家，有時在店裡等語
    。另被告丙○○於偵查中亦供述：我在橋頭村仁德路119 號
    經營樂透投注站，我太太從8 月開始經營六合彩，簽注地點
    有時在家裡，有時在我經營的投注站，我太太後來有將戊○○簽注的錢29,000元交給我等語。是被告丁○○大部分時間
    既均在被告丙○○所經營之金山投注站，而客人向其簽注六
    合彩之地點除該金山投注站外，亦曾在其住家內簽注，且賭
    客戊○○於92年9月9日當天前往金山投注站簽注六合彩時，
    被告丙○○亦同在場，所簽注之賭金又交予被告丙○○。則
    以被告丙○○及丁○○為夫妻關係，均生活相處在一起，簽
    注六合彩之地點又係金山投注站及其2 人共同住家，均為被
    告丙○○夫妻往來密切之處所，且被告丁○○自92年8 月21
    日起已經營多期六合彩賭博，依一般常情觀之，被告丙○○
    對於其妻丁○○經營六合彩賭博，亦難諉稱不知情。是本院
    認同案被告戊○○上述於警訊及偵查中之證述，應可採信。
    被告丁○○及丙○○所辯稱：經營六合彩之事，被告丙○○
    並不知情，僅係被告丁○○在經營云云，顯係迴護被告丙○○及卸責之詞，並不可採。
  (三)復依本件被告丁○○所提出之簽單簿1本記載，自92年8月21
    日至同年9月9日，已有多期簽賭六合彩之存根，顯見被告丙○○及丁○○已有多次與不特定賭客簽賭六合彩賭博之情形
    ，可予認定。
  (四)另關於被告戊○○於92年9月9日所簽注之六合彩賭金數額，
    被告丙○○及丁○○固均供稱僅向被告戊○○收取29,000元
    云云，惟被告戊○○於警訊中則供稱當時係交付29,120元之
    賭金等語。而參酌本件雙方所不爭執之號碼「19、32、44、
    38、12、23、40」簽單（警卷編號）所載，其簽賭金額為
    14,560元，核與被告丁○○於警訊中供述相符（警卷第1 頁
    背面），而被告戊○○所簽注之另紙六合彩，同係7 個號碼
    二、三、四星連碰，每注200 元，與上開不爭執之簽單所簽
    注之情形相同，其賭金應同以14,560元較為合理，是本院認
    被告戊○○當時向被告丁○○簽注六合彩之賭金總金額應以
    29,120元較為可採。
  (五)又證人甲○○於本院審理時已證述：當天我是備勤，報案內
    容是值班的通知我和同事留阿宗說投注站那邊有事情，要我
    們去處理，我大約知道是簽注的問題，去的時候，一方爭執
    說有簽注對方不給錢，一方說那不是他開立的簽單，我們是
    報案過去才知道丁○○的地方有讓人簽注六合彩等語。復佐
    以被告丙○○於本院審理時亦供稱：當天是我報警的，我向
    警察說有人要來亂、要來鬧投注站，但沒有說如何亂等語。
    足見被告丙○○向警方報案時並未陳明被告丁○○或其本身
    有從事六合彩賭博之經營，待警員前往投注站處理，始悉被
    告丙○○、丁○○及戊○○係因六合彩簽賭引起爭執。故難
    認被告丙○○及丁○○符合刑法自首之要件，附予敘明。
  (六)此外，復有警卷編號之簽單1紙、簽單1本及賭資29,000元
    扣案可佐。本件事證已臻明確，被告丙○○及丁○○之賭博
    犯行可予認定，應依法予以論科。
三、按六合彩組頭於每期開獎前，若設同類數組及異類數組之簽
    賭卡，供給賭博場所，聚集多數人同時或分次簽賭，而以抽
    取賭金之固定成數或賭徒對賭之方式為之，所有各個舉動，
    無非欲達最終「六合彩」開獎營利之目的，其主觀上係追求
    1 個同一之營利目的，社會價值上亦僅賦予單一賭博之評價
    ，則當時開獎前，組頭之各個舉動（含供給場所、聚眾賭博
    及對賭或抽頭），不過為其1 個犯罪行為之接續，殊難強予
    分割為數行為，應屬法律概念之一行為，屬接續犯（司法院
    廳刑一字第04255號函研究意見可資參照）。核被告丙○○及丁○○所為，均係犯刑法第266條第1項前段之普通賭博
    罪、第268 條前段及後段之意圖營利供給賭博場所罪及意圖
    營利聚眾賭博罪。被告丙○○及丁○○就上開犯罪具有犯意
    聯絡及行為分擔，均為共同正犯。被告丙○○及丁○○先後
    多期經營六合彩賭博，有多次犯行，時間緊接，方法相同，
    觸犯構成要件相同之罪名，顯係基於概括犯意為之，為連續
    犯，依刑法第56條之規定，以一罪論，並分別加重其刑。被
    告丙○○及丁○○每期經營六合彩賭博，係以一行為觸犯普
    通賭博罪、意圖營利供給賭博場所罪、意圖營利聚眾賭博罪
    3 罪名，為想像競合犯，依刑法第55條之規定，應從較重之
    意圖營利聚眾賭博罪處斷。被告丙○○所經營之金山樂透彩
    係位於雲林縣麥寮鄉○○村○○路119 號，已據被告丙○○
    供明在卷，並非同村和平街110 號，此部分起訴書有所誤寫
    ，應予更正。爰審酌被告丙○○及丁○○均無犯罪前科，有
    臺灣高等法院被告全國前案紀錄表、刑案資料查註紀錄表在
    卷可憑，素行尚良好，為貼補家用，始聽信他人建議，經營
    香港六合彩賭博，助漲社會賭博歪風，且被告丙○○本身已
    有經營合法樂透彩券行，亦有正當工作，而其夫妻經營六合
    彩賭博之規模尚小，經營期間不長，每期獲利亦不多，及被
    告丁○○雖坦承犯行，但仍迴護其夫丙○○，而被告丙○○
    則否認犯行等一切情狀，各量處有期徒刑4 月，並諭知易科
    罰金之折算標準。
四、扣案之估價單1 本係供被告丙○○及丁○○賭博犯罪所用之
    物，另賭資29,000元係被告2人犯罪所得之物，且為被告2人
    所有，應分別依刑法第38條第1 項第2款、第3款規定宣告沒
    收。至於號碼「19、32、44、38、12、23、40」粉紅色簽單
    1 紙（即警卷編號）係被告戊○○所有；號碼「30、12、
    29、44、41、28、07」（即警卷編號）粉紅色簽單1 紙，
    被告丁○○及丙○○均否認為其等所簽發；扣案之編號及
    之簽單各1 紙，被告丁○○及丙○○亦否認為其所有，爰
    均不另為沒收之諭知。
據上論斷，應依刑事訴訟法第299條第1項前段，刑法第28條、第
56條、第266條第1項前段、第268條前段、後段、第55條、第41
條第1項前段、第38條第1項第2款、第3款，罰金罰鍰提高標準條
例第1條前段、第2條，判決如主文。
本案經檢察官乙○○到庭執行職務。
中　　華　　民　　國　　94　　年　　4 　　月　　29　　日
                  刑事第三庭  審判長  法  官  劉  國  賓
                                      法  官  蘇  錦  秀
                                      法  官  廖  國  勝
以上正本證明與原本無異。
如不服本判決，應於判決送達後10日內，向本院提出上訴狀。
                                      書記官  林  汎  柏
中　　華　　民　　國　　94　　年　　4 　　月　　29　　日
【附錄本案論罪科刑法條全文】：
刑法第266條：
在公共場所或公眾得出入之場所賭博財物者，處一千元以下罰金
。但以供人暫時娛樂之物為賭者，不在此限。
當場賭博之器具與在賭檯或兌換籌碼處之財物，不問屬於犯人與
否，沒收之。
刑法第268條：
意圖營利，供給賭博場所或聚眾賭博者，處三年以下有期徒刑，
得併科三百元以下罰金。
